---
title: "Figures"
author: "Kilian"
date: "2024-02-10"
output: html_document
---

```{r setup, include=FALSE}
knitr::opts_chunk$set(echo = TRUE)
```

This document summarize the figures which we have focused on, I leave everything in .Rmd and will maybe switch each function in a separate .R file.

# Libraries
```{r}
library(tidyverse)
library(cowplot)
library(RColorBrewer)
library(ggrepel)
library(patchwork)
```


# Data needed :
```{r}
working_dataset <- read.csv(file = "C:/Users/Kilian/Documents/GitHub/biogeography_datadiv/Data/05_Filtered_data.csv")
atolls <- read.csv2("C:/Users/Kilian/Desktop/Biogeography Kilian/old/atolls.csv")
```


## Shapefile project, will be needed from 3th figure
```{r}
shp <- sf::st_read(here("./data/GEOGRAPHIE_DES_ATOLLS")) %>% #Not on Github for the moment, its in the GEOGRAPHIE_DES_ATOLLS file in the Biogeography Kilian
  sf::st_transform(crs = 4326) %>% 
  sf::st_make_valid()  %>% 
  dplyr::mutate(ILE = ifelse(OBJECTID %in% c(24733, 24734), "MOTU ONE (MAR)", ILE)) %>% #The shapefile does not distinct Motu One from Society and Marquesas archipelagos.
  dplyr::left_join(atolls, by = join_by(ILE)) # To add Archipelagos
```


# FIGURE 1 : Make the Sankey diagram
```{r}
library(networkD3)
library(dplyr)

# Données des liens avec chaque source liée à chaque cible, ajustées pour les valeurs de "Invalid taxonomy" et "True duplicates"
links <- data.frame(
  source = c(
  "GBIS/OBIS", "Additional", "Animal", "Animal", "After 1950", "After 1950", 
  "Presence", "Presence", "Records", "Records", "Valid taxonomy", 
  "Valid taxonomy", "Unique", "Unique", "Habitat", "Habitat", "Habitat"
),
target = c(
  "Animal", "Animal", "After 1950", "Before 1950", "Presence", "Absence", 
  "Records", "Invalid method", "Valid taxonomy", "Invalid taxonomy", 
  "True duplicates", "Unique", "Habitat", "No habitat", 
  "Marine", "Terrestrial", "Mixed"
), 
  value = c(0.298, 0.046, 0.324, 0.02, 0.323, 0.001, 0.322, 0.001, 0.264, 0.059,
            0.078, 0.186, 0.185, 0.001, 0.141, 0.016, 0.029)
)



# Création des nœuds (uniques)
nodes <- data.frame(
  name = unique(c(as.character(links$source), as.character(links$target)))
)

# Réassignation des ID des nœuds
links$IDsource <- match(links$source, nodes$name) - 1
links$IDtarget <- match(links$target, nodes$name) - 1

# Assignation des groupes de nœuds (en fonction de leur type ou catégorie)
nodes$group <- as.factor(c("a", "b", "c", "d", "e", "f", "g", "h", "i", "j", "k", "l", "m", "n", "o", "p", "q", "r"))

# Assignation des groupes de liens (en fonction de la relation entre les nœuds)
links$group <- c("a1", "b1", "c1", "d1", "e1", "f1", "g1", "h1", "i1", "j1", "k1", "l1", "m1", "n1", "o1", "p1", "q1")

# Définition des couleurs des groupes pour les nœuds et les liens
my_color <- 'd3.scaleOrdinal() 
  .domain(["a", "b", "c", "d", "e", "f", "g", "h", "i", "j", "k", "l", "m", "n", "a1", "b1", "c1", "d1", "e1", "f1", "g1", "h1", "i1", "j1", "k1", "l1", "m1", "n1", "o1", "p1", "q1"]) 
  .range(["#A093C7", "#A093C7", "#A093C7", "#A093C7", "#A093C7", "#A093C7", "#A093C7", "#A093C7", "#A093C7", "#A093C7", 
          "#A093C7", "#A093C7", "#A093C7", "#A093C7", "#D4E6F1", "#D4E6F1", "#A9CCE3", "#F39C12", "#7FB3D5", "#F39C12", 
          "#5499C7", "#F39C12",  "#2980B9", "#F39C12","#F39C12", "#2471A3", "#1D5987", "#F39C12", "#1D5987","#1D5987", "#1D5987"])'

# Création du graphique Sankey
p <- sankeyNetwork(
  Links = links, Nodes = nodes, 
  Source = "IDsource", Target = "IDtarget", 
  Value = "value", NodeID = "name", 
  colourScale = my_color, LinkGroup = "group", NodeGroup = "group",
  fontSize = 13, fontFamily = "Arial", sinksRight = FALSE,
  nodeWidth = 10, height = 150, width = 1100
)

# Affichage du graphique
p

```


```{r}
# save the widget
# library(htmlwidgets)
htmlwidgets::saveWidget(p, file= here("outputs/figures/Figure_1.html")) 

library(webshot)
# webshot(here("outputs/Fig1.html"), 
#         here("outputs/Fig1.jpeg"), 
#         vwidth = 1100, 
#         vheight = 150, 
#         cliprect = "viewport", 
#         zoom = 10)
# 
# webshot(here("outputs/Fig1.html"), 
#         here("outputs/Fig1.png"), 
#         vwidth = 1100, 
#         vheight = 150, 
#         cliprect = "viewport", 
#         zoom = 3)
webshot(
  here("outputs/figures/Figure_1.html"),
  here("outputs/figures/Figure_1.pdf"),
  vwidth = 1100,
  vheight = 600,   # Augmente si besoin pour éviter que le graphique soit coupé
  cliprect = "viewport",
  zoom = 0.5         # Pour améliorer la résolution
)
webshot("C:/Users/MG/Documents/GitHub/biogeography_datadiv/Data/Other/sampbias/sankeyBasic1.html", "C:/Users/MG/Documents/GitHub/biogeography_datadiv/data/Other/sampbias/sankey_high_quality.pdf", vwidth = 1500, vheight = 200, cliprect = "viewport", zoom = 0.5)
```





# FIGURE 2 : Over and under representation.
```{r}
library(cowplot)

plot_ideal_sampling <- function(data, Habitat, occurrence_threshold, n_tot, n_occ, show_legend = FALSE) {
  # Filtrer les données en fonction de l'habitat spécifié
  filtered_data <- data %>%
    filter(habitat == Habitat,
           !is.na(class)) 

  # Résumé des données
  summary_data <- filtered_data %>%
    mutate(
      nbocc = n(),
      idealsampling = n_occ * n_distinct(species) / n_tot,
      .by = c("class")) %>%
    mutate(Difference = nbocc - idealsampling, .by ="class") %>%
    filter(!is.na(nbocc) & nbocc >= occurrence_threshold) %>%
    mutate(bar_order = ifelse(Difference > 0, "Over-representation", "Under-representation")) %>%
    mutate(Difference_asinh = asinh(Difference))
  
  # Créer le graphique
  p <- ggplot(summary_data, aes(x = fct_reorder(class, Difference), y = Difference_asinh)) +  
    geom_bar(stat = "identity", aes(fill = bar_order), position = "dodge") +  
    scale_fill_manual(values = c(
      "Over-representation" = "#1b9e77", 
      "Under-representation" = "#d95f02"), 
      name = ""
    ) +
    coord_flip() + 
    labs(
      x = NULL,
      y = "Occurrences"
    ) + 
    scale_x_discrete(labels = function(x) {
      # Afficher les valeurs réelles de Difference sur l'axe x
      levels_x <- summary_data$Difference[summary_data$class %in% x]
      return(sapply(levels_x, function(val) format(val, scientific = FALSE)))
    }) +
    theme_minimal() +
    theme(
      axis.text.x = element_text(angle = 0, vjust = 0.5, hjust = 1),
      axis.text.y = element_text(size = 8)
    )
  
  if (!show_legend) {
    p <- p + theme(legend.position = "none")
  }
  
  return(p)
}


mar <- plot_ideal_sampling(filtered_data, Habitat = "Marine", occurrence_threshold = 100, n_tot = 5953, n_occ = 141181)
ter <- plot_ideal_sampling(filtered_data, Habitat = "Terrestrial", occurrence_threshold = 10, n_tot = 1032, n_occ = 15940)

# >>> Recréer mar_legend avec légende <<<

# On regénère UN graph identique mais sans enlever la légende
mar_with_legend <- {
  filtered_data %>%
    filter(habitat == "Marine", !is.na(class)) %>%
    mutate(
      nbocc = n(),
      idealsampling = 141181 * n_distinct(species) / 5953,
      .by = c("class")) %>%
    mutate(Difference = nbocc - idealsampling, .by ="class") %>%
    filter(!is.na(nbocc) & nbocc >= 100) %>%
    mutate(bar_order = ifelse(Difference > 0, "Over-representation", "Under-representation")) %>%
    mutate(Difference_asinh = asinh(Difference)) %>%
    ggplot(aes(x = fct_reorder(class, Difference), y = Difference_asinh)) +  
    geom_bar(stat = "identity", aes(fill = bar_order), position = "dodge") +  
    scale_fill_manual(values = c(
      "Over-representation" = "#1b9e77", 
      "Under-representation" = "#d95f02"), 
      name = ""
    ) +
    coord_flip() + 
    theme_minimal() +
    theme(
      legend.position = "top",
      axis.text.x = element_blank(),
      axis.text.y = element_blank(),
      axis.title.x = element_blank(),
      axis.title.y = element_blank()
    )
}

legend <- get_legend(mar_with_legend)

# >>> Maintenant assembler correctement <<<

plot_grid <- plot_grid(
  legend,
  cowplot::plot_grid(mar, ter, ncol = 2, align = "hv"),
  ncol = 1,
  rel_heights = c(0.1, 1)  # Un peu plus petit que 0.1 si besoin
)

# Afficher
plot_grid

#ggsave(here("outputs/figures/Fig2.pdf"), plot_grid, width = 10, height = 6, dpi = 600)
# ggsave("figure2_mer.jpeg", mar, width = 10, height = 6, dpi = 600)
```

# Figure 2
```{r}
library(tidyverse)
library(viridis)
library(cowplot)

# Création de deux palettes distinctes pour marine et terrestrial
get_color_palette_split <- function(data) {
    classes <- data %>% filter(!is.na(class)) %>% pull(class) %>% unique() %>% sort()
    marine_classes <- data %>% filter(habitat == "Marine") %>% pull(class) %>% unique() %>% sort()
    terrestrial_classes <- data %>% filter(habitat == "Terrestrial") %>% pull(class) %>% unique() %>% sort()
    
    marine_colors <- viridis(length(marine_classes), option = "D", end = 0.6)
    terrestrial_colors <- viridis(length(terrestrial_classes), option = "C", begin = 0.4, end = 0.95)
    
    list(
        marine = setNames(marine_colors, marine_classes),
        terrestrial = setNames(terrestrial_colors, terrestrial_classes)
    )
}

# Générer les palettes
color_palettes <- get_color_palette_split(filtered_data)

# Fonction pour tracer le top N espèces d’un habitat
plot_top_species <- function(data, Habitat, n_top = 10, palette) {
    top_species <- data %>%
        filter(Habitat == habitat, !is.na(species), !is.na(class)) %>%
        count(species, class, sort = TRUE) %>%
        slice_max(n, n = n_top)
    
    ggplot(top_species, aes(x = reorder(species, n), y = n, fill = class)) +
        geom_bar(stat = "identity", width = 0.8) +
        coord_flip() +
        scale_fill_manual(values = palette) +
        labs(x = "Species", y = "Number of Records") +
        theme_minimal() +
        theme(
            plot.title = element_blank(),
            axis.text.y = element_text(size = 10, angle = 30),
            axis.text.x = element_text(size = 8, hjust = 1),
            legend.title = element_blank(),
            axis.title.y = element_blank()
        )
}

# Créer les deux graphes avec les palettes séparées
plot_marine <- plot_top_species(filtered_data, "Marine", palette = color_palettes$marine)
plot_terrestrial <- plot_top_species(filtered_data, "Terrestrial", palette = color_palettes$terrestrial)

# Combinaison finale
plot_final <- plot_grid(plot_marine, plot_terrestrial, ncol = 2, align = "h")

plot_final

# ggsave(here("outputs/figures/Fig2B.pdf"), plot_final, width = 10, height = 4, dpi = 600)
```



# Figure 3
```{r}
pal <- wesanderson::wes_palette("Zissou1", 100, type = "continuous")
colors <- RColorBrewer::brewer.pal(5, "Set1") 
labels = c("Australs", "Gambier", "Marquesas", "Society", "Tuamotu")

# PANEL A : Spatial distribution (you need to load shp file which is in GEOGRAPHIE DES ATOLLS)
fig3_panelA <- function(dataset, Habitat, deg, shp_data) {
  
  dataset <- dataset %>%
    filter(habitat == Habitat) %>% 
    sf::st_as_sf(coords = c("decimalLongitude", "decimalLatitude"), crs = 4326)
  
  grid <- shp_data %>% 
    sf::st_make_grid(cellsize = c(deg, deg)) %>%
    sf::st_as_sf() %>% 
    mutate(grid_id = 1:n()) %>%
    sf::st_join(dataset) %>%
    group_by(grid_id) %>%
    summarize(n_occ = n(),
              n_species = n_distinct(species))
  
  gg <- ggplot() +
    geom_sf(data = grid, aes(fill = log(n_occ + 1)), color = NA) +
    scale_fill_gradientn(colours = pal, limits = c(0, 10)) +
    # Soit tu enlèves la couche suivante
    # geom_sf(data = shp_data, alpha = 0.01, color = "white") 
    # Soit tu la corriges :
    geom_sf(data = shp_data, fill = NA, color = "white", size = 0.1) +
    labs(title = "", x = "Longitude", y = "Latitude") +
    theme_bw() +
    theme(
      axis.text.x = element_text(color = "black", size = 12),
      axis.text.y = element_text(color = "black", size = 12),
      axis.title.x = element_text(size = 15),
      axis.title.y = element_text(size = 15),
      legend.title = element_blank()
    )
  
  return(gg)
}


## PANEL B : Violin distribution 
fig4 <- function(dataset, Habitat) {
  
  dataset <- dataset %>%
    filter(habitat == Habitat) %>%
    dplyr::group_by(archipelago, island) %>%
    summarise(n_occ = n(),
              n_species = n_distinct(species))
    
    
  gg <- ggplot(data = dataset, aes(x = log10(n_occ+1), y = archipelago, colour = archipelago)) +
    geom_point(show.legend = FALSE) +
    geom_violin(aes(fill = archipelago), alpha = 0.3, show.legend = FALSE) +
    labs(title = "",
         x = "Number of records (log)",
         y = "Archipelagos") +
    scale_color_manual(values = colors, labels = labels) +
    scale_fill_manual(values = colors, labels = labels) +
    scale_y_discrete(labels = labels) +
    scale_x_continuous(
  breaks = log10(c(1, 10, 100, 1000, 10000)),
  labels = c("1", "10", "100", "1000", "10000"),
  limits = c(0, 5)
) +
    ggrepel::geom_text_repel(aes(label = island), size = 3, color = "black",
                             max.overlaps = 50) +
    theme_bw() +
    theme(axis.text.x = element_text(angle = 45, hjust = 1, color = "black", size = 12),  
        axis.text.y = element_text(angle = 45, hjust = 1, color = "black", size = 12),
        axis.title.x = element_text(size = 15), axis.title.y = element_text(size = 15)) 
  
  return(gg)
  }

```

# Figure 3 : FULL (Might take a little bit of time ~5min with n_grid = 50)
```{r}
a <- fig3_panelA(filtered_data, "Marine", 0.5, shp)
b <- fig3_panelA(filtered_data, "Terrestrial", 0.5, shp) 

ggsave(here("outputs/figures/Fig3A_Marine.pdf"), a, width = 5, height = 5, dpi = 600)
ggsave(here("outputs/figures/Fig3B_Terrestrial.pdf"), b, width = 5, height = 5, dpi = 600)

combined_plot <- cowplot::plot_grid(a, b, labels = c("A", "B"), nrow = 2) 
ggsave(here("outputs/figures/Fig3_merged.pdf"), combined_plot, width = 5, height = 10, dpi = 600)
```

# Figure 4 :
```{r}
occurrences_mar <- fig4(filtered_data, "Marine")
occurrences_terr <- fig4(filtered_data, "Terrestrial") 

ggsave(here("outputs/figures/Fig4_Marine.pdf"), occurrences_mar, width = 10, height = 5, dpi = 600)
ggsave(here("outputs/figures/Fig4_Terrestrial.pdf"), occurrences_terr, width = 10, height = 5, dpi = 600)

combined_plot <- cowplot::plot_grid(occurrences_mar, occurrences_terr, labels = c("A", "B"), nrow = 2)

ggsave(here("outputs/figures/Fig4_merged.pdf"), combined_plot, width = 10, height = 10, dpi = 600)

```

# Figure S1
```{r}
library(magick)

# Charger l'image JPEG
img <- image_read(here("outputs/figures/FigS1_updated.jpeg"))
img2 <- image_read(here("outputs/figures/FigS1_updated_bis.jpeg"))
# Sauvegarder en PDF
image_write(img, path = here("outputs/figures/Figure_S1.pdf"), format = "pdf")
image_write(img2, path = here("outputs/figures/Figure_S1_bis.pdf"), format = "pdf")
```




# Sandbox

# Figure 5 (You can change this code, I've put mine to generate rarefaction curves based on occurrences,but I guess Laura will modify it)
```{r}
generate_rarefaction_curve <- function(dataset, threshold_percentage, habitat) {

  occurrences_by_species <- dataset %>%
    filter(Habitat == habitat) %>% #Archipel == archipel_name, 
    group_by(ScientificName, Archipel) %>%
    summarise(NombreOccurrences = n(),
              NombreEspeces = n_distinct(ScientificName))
  
  
  data_cumulative <- occurrences_by_species %>%
    arrange(NombreOccurrences) %>%
    group_by(Archipel) %>%
    mutate(NombreEspecesCumule = cumsum(NombreEspeces),
           NombreOccurrencesCumule = cumsum(NombreOccurrences))

  # Calcul du pourcentage d'espèces total
  total_species <- sum(data_cumulative$NombreEspeces)
  threshold <- total_species * threshold_percentage  # Seuil en fonction du pourcentage spécifié

  # Trouver la première occurrence où le nombre cumulé d'espèces dépasse le seuil de pourcentage spécifié
  first_occurrence_above_threshold <- data_cumulative %>%
    group_by(Archipel) %>%
    filter(NombreEspecesCumule >= threshold) %>% 
    slice(1)  # Récupérer la première ligne qui dépasse le seuil

  threshold_occurrence <- first_occurrence_above_threshold$NombreOccurrencesCumule  # Récupérer le nombre d'occurrences correspondant au seuil

  table_cumulative <- data.frame(NombreOccurrencesCumule = data_cumulative$NombreOccurrencesCumule,
                                 NombreEspecesCumule = data_cumulative$NombreEspecesCumule,
                                 Archipel = data_cumulative$Archipel)

  # Utilisation de ggplot pour créer le graphique
  p <- ggplot(table_cumulative, aes(x = NombreOccurrencesCumule, y = NombreEspecesCumule, color = Archipel)) +
    geom_line(show.legend = FALSE) +
    labs(title = "",
         x = "",
         y = "") +
    scale_color_manual(values = palette_archipel) +
    theme_bw() + xlim(0, 90000) + ylim(0,4500) 

  # Ajouter la ligne verticale au graphique

  
  #diviser les facets
  p <- p + facet_wrap(facets = ~Archipel, nrow = 1)
  
  p <- p + geom_vline(xintercept = threshold_occurrence, linetype = "dashed", color = "red") +
     annotate("text", x = 1.4 * threshold_occurrence, y = 0.95* max(data_cumulative$NombreEspecesCumule), label =  threshold_occurrence, vjust = -1)
  
  return(p)  # Retourner le graphique modifié
}

palette_archipel = c("#E41A1C", "#377EB8", "#4DAF4A", "#984EA3", "#FF7F00")

# global <- generate_rarefaction_curve(working_dataset, "All", "black", 0.75)
acc_cur_marine <- generate_rarefaction_curve(working_dataset,  0.75, "Marine") #"#984EA3",
acc_cur_terr <- generate_rarefaction_curve(working_dataset,  0.75, "Terrestrial")

cowplot::plot_grid(acc_cur_marine, acc_cur_terr, labels = c("Marine", "Terrestrial") ,nrow = 2)
```


# Figure 5 : Sampbias 
```{r}
data_sampbias <- read.csv2("C:/Users/Kilian/Desktop/Biogeography Kilian/Sample_bias_richness_q1.csv") # Sampbias package data stored in the file

fig5_plot <- function(data, sampbias, N_species, type) {
  
  # Fit linear model
  fit <- lm(log(N_species + 1) ~ sampbias, data = data)
  
  # Define color palette
  palette_archipel <- c("#E41A1C", "#377EB8", "#4DAF4A", "#984EA3", "#FF7F00")
  
  ggplot(data = data, aes(x = log(49 * sampbias + 1), y = log(N_species + 1))) +
    geom_point(aes(color = Archipel), show.legend = FALSE) +
    geom_smooth(method = lm, aes(color = Archipel, fill = Archipel), size = 1, linetype = "solid", alpha = 0.5, se = TRUE) +
    labs(title = "",
         x = "Expected occurrences (log)",
         y = "Observed occurrences (log)") +
    ggrepel::geom_text_repel(aes(label = ILE), size = 3, color = "black") +
    scale_color_manual(values = palette_archipel) +
    scale_fill_manual(values = palette_archipel) +
    theme(axis.text.x = element_text(size = 15), axis.text.y = element_text(size = 15), axis.title.y = element_text(size = 20)) +
    theme_bw() + xlim(0, 10) + ylim(0, 10) +
    facet_wrap(~ Archipel, scales = "free") +
    ggpubr::stat_regline_equation(label.x = 3, label.y = 10)

}

marine_sampbias_plot <- fig5_plot(data_sampbias, data_sampbias$Marine_sampbias, data_sampbias$n_occ_marine, "Marine") + 
  theme(axis.title.x = element_blank())
terrestrial_sampbias_plot <- fig5_plot(data_sampbias, data_sampbias$Terrestrial_sampbias, data_sampbias$n_occ_terrestrial, "Marine") + 
  theme(axis.title.x = element_blank())

sampbias_plot <- marine_sampbias_plot + terrestrial_sampbias_plot + plot_layout(guides = "collect", nrow = 2)

print(sampbias_plot)
```


```{r}
aus_sa <- fig4_plot_function_sampbias(ausq1, ausq1$Marine_sampbias, ausq1$n_occ_marine, "Marine", "#E41A1C", "Australs") + theme(axis.title.x = element_blank())
mar_sa <- fig4_plot_function_sampbias(marq1, marq1$Marine_sampbias, marq1$n_occ_marine, "Marine", "#4DAF4A", "Marquesas") + theme(axis.title.x = element_blank())
tua_sa <- fig4_plot_function_sampbias(tuaq1, tuaq1$Marine_sampbias, tuaq1$n_occ_marine, "Marine", "#FF7F00", "Tuamotu") 
gam_sa <- fig4_plot_function_sampbias(gamq1, gamq1$Marine_sampbias, gamq1$n_occ_marine, "Marine", "#377EB8", "Gambier") + theme(axis.title.x = element_blank())


soc_sa_t <- fig4_plot_function_sampbias(socq1, socq1$Terrestrial_sampbias, socq1$n_occ_terrestrial, "Terrestrial", "#984EA3", "Society") + theme(axis.title.y = element_blank()) + theme(axis.title.x = element_blank())
aus_sa_t <- fig4_plot_function_sampbias(ausq1, ausq1$Terrestrial_sampbias, ausq1$n_occ_terrestrial, "Terrestrial", "#E41A1C", "Australs") + theme(axis.title.y = element_blank()) + theme(axis.title.x = element_blank())
mar_sa_t <- fig4_plot_function_sampbias(marq1, marq1$Terrestrial_sampbias, marq1$n_occ_terrestrial, "Terrestrial", "#4DAF4A", "Marquesas") + theme(axis.title.y = element_blank()) + theme(axis.title.x = element_blank())
tua_sa_t <- fig4_plot_function_sampbias(tuaq1, tuaq1$Terrestrial_sampbias, tuaq1$n_occ_terrestrial, "Terrestrial", "#FF7F00", "Tuamotu") + theme(axis.title.y = element_blank())
gam_sa_t <- fig4_plot_function_sampbias(gamq1, gamq1$Terrestrial_sampbias, gamq1$n_occ_terrestrial, "Terrestrial", "#377EB8", "Gambier") + theme(axis.title.y = element_blank()) + theme(axis.title.x = element_blank())

library(patchwork)
sampbias_plot <- aus_sa + aus_sa_t + gam_sa + gam_sa_t + mar_sa + mar_sa_t + soc_sa + soc_sa_t + tua_sa + tua_sa_t + plot_layout(guides = "collect", ncol = 2, nrow = 5)
```


#Bonus TESTS
```{r}
filtered_data_per <- filtered_data %>%
  dplyr::filter(basisOfRecord %in% c("PRESERVED_SPECIMEN", "HUMAN_OBSERVATION", "MACHINE_OBSERVATION", "MATERIAL_CITATION", "MATERIAL_SAMPLE"))

# Créer un tableau croisé
table_liens <- table(filtered_data_per$basisOfRecord, filtered_data_per$taxonRank) 

table_liens[,8] <- table_liens[,8] + table_liens[,9]
table_liens <- table_liens[,-c(3,5,9,10,11)]
table_liens <- table_liens[,c(5,1,4,2,3,6)]

table_liens <- t(table_liens)
table_liens <- table_liens[,c(1,5,4,2,3)]
# Visualiser le tableau croisé
print(table_liens)

# Calculer les pourcentages par ligne
table_liens_percentages <- prop.table(table_liens, margin = 2)

# Visualiser les pourcentages par ligne
print(table_liens_percentages)

# Tracer les barplots
# Définir les noms de colonnes en anglais dans le bon ordre
rownames(table_liens_percentages) <- c("Phylum", "Class", "Order", "Family", "Genus",  "Species")
colnames(table_liens_percentages) <- c("Human_observation", "Preserved_speciment", "Material_sample", "Machine_observation", "Material_citation")

# Utiliser une palette de couleurs pour les barres
palette <- RColorBrewer::brewer.pal(n = nrow(table_liens_percentages), name = "Set3")


# Tracer les barplots avec les nouvelles couleurs et légende ajustée
barplot(table_liens_percentages, beside = TRUE,
        main = "Percentage of taxonomic rank by basis of record",
        xlab = "Recording method", ylab = "Percentage", col = palette,
        legend.text = rownames(table_liens_percentages),
        cex.names = 0.6,
        args.legend = list(cex = 0.8, x = 23, y = 1))
```
INTRICATED DONUTS
```{r}
not_valid_data <- not_valid_data %>%
  mutate(isMarine = ifelse(isMarine == 0, NA, isMarine),
         isBrackish = ifelse(isBrackish == 0, NA, isBrackish),
         isFreshwater = ifelse(isFreshwater == 0, NA, isFreshwater),
         isTerrestrial = ifelse(isTerrestrial == 0, NA, isTerrestrial)) %>%
  mutate(habitat = case_when(
    isMarine == 1 & is.na(isBrackish) & is.na(isTerrestrial) & is.na(isFreshwater) ~ "Marine",
    is.na(isMarine) & is.na(isBrackish) & isTerrestrial == 1 & is.na(isFreshwater) ~ "Terrestrial",
    is.na(isMarine) & isBrackish == 1 & is.na(isTerrestrial) & is.na(isFreshwater) ~ "Marine",
    is.na(isMarine) & is.na(isBrackish) & is.na(isTerrestrial) & isFreshwater == 1 ~ "Freshwater",
    isMarine == 1 & isBrackish == 1 & is.na(isTerrestrial) & is.na(isFreshwater) ~ "Marine",
    isMarine == 1 & is.na(isBrackish) & is.na(isTerrestrial) & isFreshwater == 1 ~ "Marine and Fresh",
    isMarine == 1 & is.na(isBrackish) & isTerrestrial == 1 & is.na(isFreshwater) ~ "Marine and Terrestrial",
    is.na(isMarine) & isBrackish == 1 & is.na(isTerrestrial) & isFreshwater == 1 ~ "Marine",
    is.na(isMarine) & isBrackish == 1 & isTerrestrial == 1 & is.na(isFreshwater) ~ "Brackish and Terrestrial",
    is.na(isMarine) & is.na(isBrackish) & isTerrestrial == 1 & isFreshwater == 1 ~ "Fresh and Terrestrial",
    is.na(isMarine) & isBrackish == 1 & isTerrestrial == 1 & isFreshwater == 1 ~ "Brackish, Fresh and Terrestrial",
    isMarine == 1 & isBrackish == 1 & is.na(isTerrestrial) & isFreshwater == 1 ~ "Marine",
    isMarine == 1 & isBrackish == 1 & isTerrestrial == 1 & is.na(isFreshwater) ~ "Marine, Brackish and Terrestrial",
    isMarine == 1 & is.na(isBrackish) & isTerrestrial == 1 & isFreshwater == 1 ~ "Marine, Fresh and Terrestrial",
    isMarine == 1 & isBrackish == 1 & isTerrestrial == 1 & isFreshwater == 1 ~ "Marine, Brackish, Fresh and Terrestrial", TRUE ~ "Undetermined"
  ))

ID_marine <- marine_data %>% group_by(archipelago,taxonRank) %>% summarise(n = n()) %>% filter(!is.na(taxonRank)) %>% na.omit()

webr::PieDonut(ID_marine, aes(archipelago,taxonRank, count=n),
               explode = c(5,1,2,3),
               title = "Marine")

ID_terrestrial <- terrestrial_data %>% group_by(archipelago,taxonRank) %>% summarise(n = n()) %>% filter(!is.na(taxonRank)) %>% na.omit()

webr::PieDonut(ID_terrestrial, aes(archipelago,taxonRank, count=n),
               explode = c(5,1,2,3),
               title = "Terrestrial")
```

