---
title: "Messy scrap dump code"
author: "Kilian BARREIRO"
date: "2025-04-20"
output: html_document
knit: false
---

```{r setup, include=FALSE}
knitr::opts_chunk$set(echo = TRUE)
```


# MERGED
## SEGUIGNE (2020) 
```{r}
# #%>% distinct(day, month, year, decimalLatitude, decimalLongitude, species, .keep_all = TRUE) 
# 
# # diff_ORP_vs_ref <- anti_join(ORPData, Filtered_data, 
# #                              by = columns_to_compare)
# # 
# # 
# # diff_ORP_vs_ref_worms <- unique(diff_ORP_vs_ref$species) %>%
# #   stats::na.omit() %>%
# #   purrr::map(~ get_worms_records(.x)[1,]) %>%
# #   dplyr::bind_rows()
# # 
# # geodataset_SEGUIGNE_2020 <- left_join(diff_ORP_vs_ref, diff_ORP_vs_ref_worms,
# #                                     by = c("species" = "scientificname")) %>%
# #   mutate(
# #     scientificName = species, acceptedScientificName = valid_name, 
# #     species = valid_name, locality = Name_Site, 
# #     specificEpithet = word(acceptedScientificName, 2),
# #     publisher = "Polynesian Shark Observatory (ORP)",
# #     basisOfRecord = "HUMAN_OBSERVATION", sourceScore = "citizenScience",
# #     data_source_title = "World Register of Marine Species",
# #     occurrenceStatus = "PRESENT", publishingCountry = "FR",
# #     identificationRemarks = NA, individualCount = NA, taxonRank = NA,
# #     taxonomicStatus = NA, elevation = NA,depth = NA, issue = NA,
# #     hasGeospatialIssues = NA, iucnRedListCategory = NA, habitat_taxref = NA,
# #     biogeoStatus = NA, habitat = NA, gbifID = NA, references = NA, 
# #     subfamily = NA, genericName = NA, protocol = NA, level1Name = NA,
# #     island = NA, archipelago = NA
# #   ) 
# 
# geodataset_SEGUIGNE_2020 <- geodataset_SEGUIGNE_2020 %>%
#   select(-all_of(setdiff(colnames(geodataset_SEGUIGNE_2020), colnames(Filtered_data_ori)))) %>% 
#   select(all_of(colnames(Filtered_data_ori))) %>% 
#   # Forcer les types des colonnes à ceux de Filtered_data_ori
#   mutate(across(
#     intersect(names(.), names(Filtered_data_ori)),
#     ~ as(., class(Filtered_data_ori[[cur_column()]]))
#   )) %>% 
#   mutate(across(
#     all_of(c("isMarine","isFreshwater","isTerrestrial","isBrackish")), 
#     ~ as.numeric(.),
#     .names = "{.col}"
#   )) 
# 
# # geodataset_SEGUIGNE_2020 <- anti_join(geodataset_SEGUIGNE_2020, Filtered_data_ori, 
# #                              by = columns_to_compare)
# 
# # Verifications
# # setequal(colnames(geodataset_SEGUIGNE_2020), colnames(Filtered_data_ori))
# # mismatched_types <- sapply(colnames(Filtered_data_ori), function(col) {
# #   !identical(class(Filtered_data_ori[[col]]), class(geodataset_SEGUIGNE_2020[[col]]))
# # })
# # names(mismatched_types[mismatched_types]) 
# 
# #write.csv(geodataset_SEGUIGNE_2020, "geodataset_SEGUIGNE_2020.csv", row.names = FALSE)
```


## BRANDL (2025) 
```{r}
# Séparer les données en deux parties selon la ligne 1938 car on a deux formats de date différents
BRANDL_1 <- moorea_communities_allyears %>%
  {list(
    part1 = .[1:1938, ] %>% mutate(Date = mdy(Date)),
    part2 = .[1939:nrow(.), ] %>% mutate(Date = dmy(Date))
  )} %>%
  {rbind(.$part1, .$part2)} %>%
  mutate(
    Date = as.Date(Date),
    day = as.numeric(format(Date, "%d")),
    month = as.numeric(format(Date, "%m")),
    year = as.numeric(format(Date, "%Y")),
    decimalLatitude = Lat, #round(Lat, 4),
    decimalLongitude = Long #round(Long, 4)
  ) %>%
  mutate(Species = str_extract(Species, "^\\S+")) %>% #extrait premier mot
  filter(!str_detect(Species, "[A-Z0-9]")) %>% #assure pas de Majuscule ou Chiffre
  mutate(species = paste(Genus, Species, sep = " ")) %>%
  distinct(day, month, year, decimalLatitude, decimalLongitude, species, .keep_all = TRUE)

diff_BRANDL3_vs_BRANDL1 <- anti_join(BRANDL_3, BRANDL_1, by = columns_to_compare) %>%
  mutate(across(
    intersect(names(.), names(BRANDL_1)),
    ~ suppressWarnings(as(., class(BRANDL_1[[cur_column()]])))
  )) %>% 
  select(-all_of(setdiff(colnames(BRANDL_3), colnames(BRANDL_1)))) %>% 
  select(all_of(colnames(BRANDL_1)))

BRANDL_3 <- crypto_sia_2019 %>%
  mutate(
    Date = lubridate::dmy(Date),
    day = as.numeric(format(Date, "%d")),
    month = as.numeric(format(Date, "%m")),
    year = as.numeric(format(Date, "%Y")),
    decimalLatitude = Lat, #round(Lat, 4),
    decimalLongitude = Long #round(Long, 4)
  ) %>%
  mutate(Species = str_extract(Species, "^\\S+")) %>% #extrait premier mot
  filter(!str_detect(Species, "[A-Z0-9]")) %>% #assure pas de Majuscule ou Chiffre
  mutate(species = paste(Genus, Species, sep = " ")) %>%
  distinct(day, month, year, decimalLatitude, decimalLongitude, species, .keep_all = TRUE)



BRANDL <- bind_rows(BRANDL_1, diff_BRANDL3_vs_BRANDL1) %>% 
  distinct(day, month, year, decimalLatitude, decimalLongitude, species, .keep_all = TRUE)#seul le 3e dataset avait des info supp, le distinct() à été appliqué avant

diff_BRANDL_vs_ref <- anti_join(BRANDL, Filtered_data, by = columns_to_compare) 

diff_BRANDLSPECIES_worms <- unique(diff_BRANDL_vs_ref$species) %>%
  stats::na.omit() %>%
  purrr::map(~ get_worms_records(.x)[1,]) %>%
  dplyr::bind_rows() 


geodataset_BRANDL_2025 <- left_join(diff_BRANDL_vs_ref, diff_BRANDLSPECIES_worms,
                                    by = c("species" = "scientificname")) 



geodataset_BRANDL_2025 <- geodataset_BRANDL_2025 %>% 
  mutate(
    scientificName = species, acceptedScientificName = valid_name, 
    species = valid_name, locality = Sitename, depth = Depth,
    specificEpithet = word(acceptedScientificName, 2),
    publisher = "Figshare (CRIOBE) Brandl et al. 2025",
    basisOfRecord = "HUMAN_OBSERVATION", sourceScore = "Institution",
    data_source_title = "World Register of Marine Species",
    occurrenceStatus = "PRESENT", publishingCountry = "FR",
    identificationRemarks = NA, individualCount = NA, taxonRank = NA,
    taxonomicStatus = NA, elevation = NA, issue = NA,
    hasGeospatialIssues = NA, iucnRedListCategory = NA, habitat_taxref = NA,
    biogeoStatus = NA, habitat = NA, gbifID = NA, references = NA, 
    subfamily = NA, genericName = NA, protocol = NA, level1Name = NA,
    island = NA, archipelago = NA) %>% 
  select(-all_of(setdiff(colnames(geodataset_BRANDL_2025), colnames(Filtered_data_ori)))) %>% 
  select(all_of(colnames(Filtered_data_ori))) %>% 
  # Forcer les types des colonnes à ceux de Filtered_data_ori
  mutate(across(
    intersect(names(.), names(Filtered_data_ori)),
    ~ as(., class(Filtered_data_ori[[cur_column()]]))
  )) %>% 
  mutate(across(
    all_of(c("isMarine","isFreshwater","isTerrestrial","isBrackish","isExtinct")), 
    ~ as.numeric(.),
    .names = "{.col}"
  )) 

# setequal(colnames(geodataset_BRANDL_2025), colnames(Filtered_data_ori))
# mismatched_types <- sapply(colnames(Filtered_data_ori), function(col) {
#   !identical(class(Filtered_data_ori[[col]]), class(geodataset_BRANDL_2025[[col]]))
# })
# names(mismatched_types[mismatched_types])

# geodataset_BRANDL_2025 <- anti_join(geodataset_BRANDL_2025, Filtered_data_ori, 
#                              by = columns_to_compare)


# write.csv(geodataset_BRANDL_2025, "geodataset_BRANDL_2025.csv", row.names = FALSE)


# On doit vérifier les dates car si elles ne sont pas bien parsées, leur conversion dans les colonnes day, month and years vont entrainer des erreurs

```




## FISHNET 
```{r}

#%>%  distinct(day, month, year, decimalLatitude, decimalLongitude, species, .keep_all = TRUE)

diff_FISHNET_vs_ref <- anti_join(FISHNET, Filtered_data, 
                             by = columns_to_compare) 

diff_FISHNET_vs_ref_worms <- unique(diff_FISHNET_vs_ref$species) %>%
  stats::na.omit() %>%
  purrr::map(~ get_worms_records(.x)[1,]) %>%
  dplyr::bind_rows() 
# %>%  filter(status == "accepted")

NEWFISHNET <- FISHNET %>% 
  left_join(diff_FISHNET_vs_ref_worms, by = c("species" = "scientificname")) %>%
  mutate(species = if_else(status != "accepted" & !is.na(valid_name), valid_name, species))

# publisher = "Fishnet", sourceScore = "citizenScience",
#     data_source_title = "World Register of Marine Species",
#     occurrenceStatus = "PRESENT", publishingCountry = "FR",
#     individualCount = NA, taxonRank = NA,
#     taxonomicStatus = NA, issue = NA,
#     hasGeospatialIssues = NA, iucnRedListCategory = NA, habitat_taxref = NA,
#     biogeoStatus = NA, habitat = NA, gbifID = NA, references = NA, 
#     subfamily = NA,  protocol = NA, level1Name = NA,
#     island = NA, archipelago = NA


    
    
# locality = Location, genus = Genus,
# scientificName = species, 
# specificEpithet = Species,
#  taxonomicStatus = NA, publishingCountry = "FR",
# elevation = NA, depth = Depth, issue = NA, hasGeospatialIssues = NA,
# acceptedScientificName = NA, protocol = NA, level1Name = Habitat,
# iucnRedListCategory = NA


# geodataset_FISHNET <- anti_join(geodataset_FISHNET, Filtered_data_ori, 
#                              by = columns_to_compare)

# setequal(colnames(geodataset_FISHNET), colnames(Filtered_data_ori))
# mismatched_types <- sapply(colnames(Filtered_data_ori), function(col) {
#   !identical(class(Filtered_data_ori[[col]]), class(geodataset_FISHNET[[col]]))
# })
# names(mismatched_types[mismatched_types]) 
```

## EXPEDITIONS
```{r}
# diff_expdata_vs_ref <- anti_join(expeditionsMerged, Filtered_data, 
#                              by = columns_to_compare) %>% 
#   select(-all_of(c("class","order","family","genus")))
# 
# diff_expdata_vs_ref_worms <- unique(diff_expdata_vs_ref$species) %>%
#   stats::na.omit() %>%
#   purrr::map(~ get_worms_records(.x)[1,]) %>%
#   dplyr::bind_rows()


# geodataset_expedition <- left_join(diff_expdata_vs_ref, diff_expdata_vs_ref_worms, by = c("species" = "scientificname")) %>%
#   mutate(species = if_else(status != "accepted" & !is.na(valid_name), valid_name, species))

# %>% 
#   mutate(across(
#     all_of(c("isMarine","isFreshwater","isTerrestrial","isBrackish","isExtinct")), 
#     ~ as.numeric(.),
#     .names = "{.col}"
#   )) 

# scientificName = species, acceptedScientificName = valid_name, 
#     species = valid_name, 
#     specificEpithet = word(acceptedScientificName, 2),
#     publisher = paste(expedition, "(MNHN)"),
#      sourceScore = "Institution",
#     data_source_title = "World Register of Marine Species",
#      
#     taxonRank = rank,
#       
#     hasGeospatialIssues = NA,  habitat_taxref = NA,
#     biogeoStatus = NA, habitat = NA,  
#      protocol = NA, level1Name = NA,
#     island = NA, archipelago = NA) %>% 
#   select(-all_of(setdiff(colnames(geodataset_expedition), colnames(Filtered_data_ori)))) %>% 
# geodataset_expedition <- anti_join(geodataset_expedition, Filtered_data_ori, 
#                              by = columns_to_compare)
```


## Final Merge
### Merging Process
```{r}
# setequal(colnames(geodataset_BRANDL_2025), colnames(Filtered_data_ori))
# mismatched_types <- sapply(colnames(Filtered_data_ori), function(col) {
#   !identical(class(Filtered_data_ori[[col]]), class(geodataset_BRANDL_2025[[col]]))
# })
# names(mismatched_types[mismatched_types])

unmatched_taxa <- Annexe_Data_Merged %>%
  filter(is.na(species), !is.na(scientificName)) %>%
  distinct(scientificName) %>%
  pull(scientificName) 

Taxize_filtered_df <- purrr::map(unmatched_taxa, ~ taxize::gna_verifier(.x)[1, ]) %>%
  bind_rows() %>%
  filter(str_count(matchedCanonicalFull, "\\S+") == 2) %>%
  mutate(
    species_resolved = matchedCanonicalFull,
    source_species_resolved = dataSourceTitleShort
  )


geodataset_AnnexeDatasetMerged <- Annexe_Data_Merged %>%
  left_join(
    Taxize_filtered_df %>% select(submittedName, matchedCanonicalFull, dataSourceTitleShort),
    by = c("scientificName" = "submittedName")
  ) %>%
  mutate(
    data_source_title = if_else(is.na(species) & !is.na(matchedCanonicalFull), dataSourceTitleShort, data_source_title),
    species = if_else(is.na(species) & !is.na(matchedCanonicalFull), matchedCanonicalFull, species)
  ) %>%
  filter(!is.na(species)) %>% 
  select(all_of(colnames(Annexe_Data_Merged)))


Taxref_filtered_df <- 
  purrr::map(scientificName_list, ~ rtaxref::rt_taxa_search(sciname = .x)[1,]) %>%
  dplyr::bind_rows() %>%
  dplyr::select(c("scientificName","habitat","pf")) %>% 
  dplyr::rename("species" = "scientificName",
                "habitat_taxref" = "habitat") %>%
  dplyr::filter(!is.na(species)) %>%
  dplyr::distinct()

filtered_data <- dplyr::left_join(filtered_data, Taxref_filtered_df, by = "species") %>%
  dplyr::mutate(isMarine_taxref = dplyr::case_when(habitat_taxref %in% c(1, 4, 5) ~ 1, TRUE ~ NA),
         isFresh_taxref = dplyr::case_when(habitat_taxref %in% c(2, 4, 8) ~ 1, TRUE ~ NA),
         isTerrestrial_taxref = dplyr::case_when(habitat_taxref %in% c(3, 8, 7) ~ 1, TRUE ~ NA),
         isBrackish_taxref = ifelse(habitat_taxref == 6, 1 ,NA)) %>%
  dplyr::mutate(isMarine = dplyr::coalesce(isMarine, isMarine_taxref),
                isFreshwater = dplyr::coalesce(isFreshwater, isFresh_taxref),
                isTerrestrial = dplyr::coalesce(isTerrestrial, isTerrestrial_taxref),
                isBrackish = dplyr::coalesce(isBrackish, isBrackish_taxref),
                biogeoStatus = pf) %>%
  dplyr::select(-c("isMarine_taxref","isFresh_taxref","isTerrestrial_taxref","isBrackish_taxref","pf"))
```

### Last modifs Code.R
```{r}
# %>%
#   mutate(habitat = case_when(
#     isMarine == 1 & is.na(isBrackish) & is.na(isTerrestrial) & is.na(isFreshwater) ~ "Marine",
#     is.na(isMarine) & is.na(isBrackish) & isTerrestrial == 1 & is.na(isFreshwater) ~ "Terrestrial",
#     is.na(isMarine) & isBrackish == 1 & is.na(isTerrestrial) & is.na(isFreshwater) ~ "Marine",
#     is.na(isMarine) & is.na(isBrackish) & is.na(isTerrestrial) & isFreshwater == 1 ~ "Freshwater",
#     isMarine == 1 & isBrackish == 1 & is.na(isTerrestrial) & is.na(isFreshwater) ~ "Marine",
#     isMarine == 1 & is.na(isBrackish) & is.na(isTerrestrial) & isFreshwater == 1 ~ "Marine and Fresh",
#     isMarine == 1 & is.na(isBrackish) & isTerrestrial == 1 & is.na(isFreshwater) ~ "Marine and Terrestrial",
#     is.na(isMarine) & isBrackish == 1 & is.na(isTerrestrial) & isFreshwater == 1 ~ "Marine",
#     is.na(isMarine) & isBrackish == 1 & isTerrestrial == 1 & is.na(isFreshwater) ~ "Brackish and Terrestrial",
#     is.na(isMarine) & is.na(isBrackish) & isTerrestrial == 1 & isFreshwater == 1 ~ "Fresh and Terrestrial",
#     is.na(isMarine) & isBrackish == 1 & isTerrestrial == 1 & isFreshwater == 1 ~ "Brackish, Fresh and Terrestrial",
#     isMarine == 1 & isBrackish == 1 & is.na(isTerrestrial) & isFreshwater == 1 ~ "Marine",
#     isMarine == 1 & isBrackish == 1 & isTerrestrial == 1 & is.na(isFreshwater) ~ "Marine, Brackish and Terrestrial",
#     isMarine == 1 & is.na(isBrackish) & isTerrestrial == 1 & isFreshwater == 1 ~ "Marine, Fresh and Terrestrial",
#     isMarine == 1 & isBrackish == 1 & isTerrestrial == 1 & isFreshwater == 1 ~ "Marine, Brackish, Fresh and Terrestrial", TRUE ~ "Undetermined"
#   ))

filtered_data <- filtered_data %>%
  mutate(
    habitat = if_else(species %in% c("Opogona aurisquamosa", "Tryngites subruficollis"), "Terrestrial", habitat),
    isBrackish = if_else(species %in% c("Opogona aurisquamosa", "Tryngites subruficollis"), NA, isBrackish),
    isFreshwater = if_else(species %in% c("Opogona aurisquamosa", "Tryngites subruficollis"), NA, isFreshwater),
    isMarine = if_else(species %in% c("Opogona aurisquamosa", "Tryngites subruficollis"), NA, isMarine),
    isTerrestrial = if_else(species %in% c("Opogona aurisquamosa", "Tryngites subruficollis"), 1, isTerrestrial),
    species = if_else(scientificName == "Oliva annulata (Gmelin, 1791)", "Oliva annulata", species),
    species = if_else(scientificName == "Phos varicosus Gould, 1849", "Phos varicosus", species)
  ) %>% 
  mutate(
    # Nettoyage des noms scientifiques
    species = str_replace(species, "^([\\w-]+) \\([^\\)]+\\) ([\\w-]+)$", "\\1 \\2"), # supprime le mot entre parenthèses
    species = str_replace(species, "^((\\S+\\s+\\S+))\\s+\\2$", "\\1"),               # supprime le 3e mot si redondant
    
    # Corrections spécifiques manuelles
    species = case_when(
      str_detect(species, "^Stenetriidae incertae sedis") ~ str_remove(species, "incertae sedis\\s*"),
      species == "Arctocephalus australis forsteri" ~ "Arctocephalus australis",
      species == "Oliva ozodona nitidula" ~ "Oliva ozodona",
      TRUE ~ species
    )
  )
```

# NOT MERGED
## SIMON 
Checklists of endemic tracheophytes and bryophytes to the French Overseas Territories (Plants) INSTITUTION
https://doi.org/10.5061/dryad.xpnvx0kfd
```{r}
# Checklist_tracheophytes_SIMON <- Checklist_tracheophytes_SIMON %>% 
#   rename(Presence.in.PC = Presence.in.P) %>% 
#   rename(Endemic.status = endemic.status) %>% 
#   rename(Resasons.for.foubt = Reason.for.doubt) %>% 
#   rename(Regional.Red.List = Regional.Red.List..Endemia..RLA.Flore.NC..2019..)
  

TBSIMON <- rbind(Checklist_tracheophytes_SIMON, Appendix_4_Checklist_bryophytes_October) %>% 
  filter(FOT == "French Polynesia") %>% 
  mutate(species = str_extract(Name, "^\\S+\\s+\\S+")) #recupere deux premiers mots
```


## COTE, Isabelle (2020). 
Raw datafile of behavioural observations and fish surveys. figshare. Dataset. https://doi.org/10.6084/m9.figshare.12809864.v1
RAW DIVE CHECKLIST NO GEOSPATIAL DATA
```{r}
COTEData2020 <- COTEData20202 %>% rename(`species` = `Scientific Name`)

diff_COTE_vs_ref <- anti_join(COTEData2020, Filtered_data, by = c("species"))
```


## RAMAGE 2017
Checklist of the terrestrial and freshwater arthropods of French Polynesia (Chelicerata; Myriapoda; Crustacea; Hexapoda) 
https://doi.org/10.5252/z2017n2a3
Island-level Geospatial data
3025 species (according to paper), 2995 unique species (because subspecies smashed by species column creation), 2311 not present in dataset; 
INSTITUTION
```{r}
Ramage2017TerrestrialArthropods <- zoosystema39_2_annexe1_checklist  %>% 
  filter(!is.na(Species)) %>%
  filter(!str_detect(Family, regex("Family", ignore_case = TRUE))) %>% 
  mutate(across(c(Species), ~ str_remove_all(., "[[:punct:]]"))) %>% 
  mutate(species = str_extract(Species, "^\\S+\\s+\\S+")) %>%
  distinct(species, .keep_all = TRUE)

diff_RAM_vs_ref <- anti_join(Ramage2017TerrestrialArthropods, Filtered_data, by = c("species"))

#diff_RAM_vs_ori <- anti_join(Ramage2017TerrestrialArthropods, GBIFORIDATA, by = c("species" = "acceptedScientificName"))


# on vérifie le format des espèces
species_formats <- Ramage2017TerrestrialArthropods %>%
  mutate(
    original = species,
    nb_words = str_count(species, "\\S+"),
    format = case_when(
      str_detect(species, "^\\S+\\s\\S+$") ~ "Deux mots",
      str_detect(species, "^\\S+$") ~ "Un mot",
      str_detect(species, "^\\S+\\s\\S+\\s\\S+$") ~ "Trois mots",
      TRUE ~ "Autre"
    ),
    has_number = str_detect(species, "\\d"),
    has_punct = str_detect(species, "[[:punct:]]"),
    starts_with_cap = str_detect(species, "^[A-Z]"),
    second_word_short = str_detect(species, "^\\S+\\s+\\S{1,2}(\\s|$)")
  ) %>%
  group_by(format, has_number, has_punct, starts_with_cap, second_word_short) %>%
  summarise(n = n(), .groups = "drop") %>%
  arrange(desc(n))




RAM_taxref <- 
  purrr::map(liste_RAM2017, ~ rtaxref::rt_taxa_search(sciname = .x)[1,]) %>%
  dplyr::bind_rows() %>%
  dplyr::select(c("scientificName","habitat","pf")) %>% 
  dplyr::rename("species" = "scientificName",
                "habitat_taxref" = "habitat") %>%
  dplyr::filter(!is.na(species)) %>%
  dplyr::distinct()

RAM_worms <- unique(Ramage2017TerrestrialArthropods$species) %>%
  stats::na.omit() %>%
  purrr::map(~ get_worms_records(.x)) %>%
  dplyr::bind_rows()
```
### LEAFLET TEST VISU DATA
```{r}
library(leaflet)
library(dplyr)

# On suppose que les deux datasets ont été arrondis à 4 décimales pour bien matcher
# et qu'ils ont une colonne "species"

# Carte avec deux jeux de données en couleurs différentes
leaflet() %>%
  addTiles() %>%
  addCircleMarkers(data = ORPData,
                   lat = ~decimalLatitude,
                   lng = ~decimalLongitude,
                   popup = ~species,
                   color = "blue",
                   radius = 4,
                   label = ~paste("ORP:", species),
                   group = "ORPData") %>%
  addCircleMarkers(data = Filtered_data,
                   lat = ~decimalLatitude,
                   lng = ~decimalLongitude,
                   popup = ~species,
                   color = "red",
                   radius = 4,
                   label = ~paste("GBIF:", species),
                   group = "Filtered_data") %>%
  addLayersControl(overlayGroups = c("ORPData", "Filtered_data"),
                   options = layersControlOptions(collapsed = FALSE))

```


### Mess
```{r}

```

